【裁判字號】    97,審易,1611
【裁判日期】    970916
【裁判案由】    竊盜
【裁判全文】
臺灣高雄地方法院刑事判決            97年度審易字第1611號
公  訴  人  臺灣高雄地方法院檢察署檢察官
被      告  丙○○
                    （現另案於臺灣屏東監獄執行中）
            甲○○
上列被告因竊盜案件，經檢察官提起公訴（97年度偵字第14103
號），本院判決如下：
    主  文
丙○○共同竊盜，累犯，處拘役伍拾玖日，如易科罰金，以新臺
幣壹仟元折算壹日。
甲○○共同竊盜，處拘役伍拾日，如易科罰金，以新臺幣壹仟元
折算壹日。
    事  實
一、丙○○前因詐欺案件，經法院判處有期徒刑5 月確定（嗣因
    適用中華民國九十六年罪犯減刑條例經減刑為有期徒刑2 月
    又15日），嗣入監服刑，於民國96年7 月16日減刑後期滿執
    行完畢（構成累犯）。詎仍不知悔改，猶與甲○○共同基於
    意圖為自己不法所有之犯意聯絡，於97年5 月13日14時許，
    推由丙○○騎乘機車搭載甲○○前去高雄縣林園鄉○○○路
    298 巷85弄36號之房屋（已許久無人居住使用，下稱前開房
    屋），並自已損壞之後門入內，徒手竊取乙○○所有、價值
    約新臺幣（下同）7,000 元之變壓器1 臺得手，進而將之搬
    運至前開機車後座椅墊上放置，欲載往他處變賣。惟旋於同
    日14時30分許，為巡經該處之員警當場查獲，乃悉全情。
二、案經乙○○訴由高雄市政府警察局小港分局報請臺灣高雄地
    方法院檢察署檢察官偵查起訴。
    理  由
壹、證據能力方面
    本判決所引用之證據資料（詳後引用之各項證據），其中係
    屬傳聞證據部分，縱無刑事訴訟法第159 條之1 至第159 條
    之4 或其他規定之傳聞證據例外情形，亦因被告丙○○、甲○○及檢察官均已於本院審理期日中，明示同意作為證據使
    用；本院審酌卷內並無事證顯示各該陳述之作成時、地與週
    遭環境，有何致令陳述內容虛偽、偏頗之狀況後，也認為適
    當，依刑事訴訟法第159 條之5 第1 項之規定，為傳聞法則
    之例外，應有證據能力。
貳、實體方面
一、訊據被告丙○○、甲○○（下合稱被告2 人）對於前開竊盜
    犯行坦承不諱，核與證人即告訴人乙○○所證述其事後發現
    變壓器失竊等情，均大致相符，並有扣押筆錄暨扣押物品目
    錄表、贓物認領保管單、現場蒐證照片等件在卷足稽，足認
    被告2 人之自白均核與事實相符，可堪採為認定犯罪事實之
    依據，本案事證明確，被告2 人之犯行均堪認定。又證人乙○○於警詢中固另陳稱：警方查獲竊嫌到我位於同弄32號之
    住處進行詢問，我才知道放在前開房屋內之變壓器遭竊，我
    到場查看發現竊嫌應係破壞房屋後門行竊等語，惟證人乙○○既未親見被告2 人之行竊經過，而係依據竊案發生之後，
    後門呈現毀損狀態此一事實，予以推演被告2 人之行竊經過
    ，原即容有與實際經過未盡相符之處；況依卷附現場蒐證照
    片顯示，前開房屋四周長有未經整理之樹、草，且遭人棄置
    廢建材、廢輪胎，另屋內散亂堆置之座椅，亦已佈滿灰塵等
    情，顯見前開房屋已許久無人居住使用，則前開房屋之後門
    ，早在被告2 人下手實行本案竊盜犯行前，即遭他人刻意破
    壞，抑或自然耗損毀壞，亦俱屬可能，本院自無由單憑證人
    前開真實性尚屬有疑之推論，遽認被告2 人於下手行竊之際
    ，確別有毀壞前開房屋後門之舉動，併予指明。
二、核被告2 人所為，均係犯刑法第320 條第1 項之竊盜罪；檢
    察官謂被告2 人於下手行竊之際，別有毀壞前開房屋後門之
    事實，因認被告2 人均係犯刑法第321 條第1 項第2 款之毀
    壞門扇竊盜罪，尚有未合，已如前述，惟起訴之基本社會事
    實同一，本院自當變更法條予以審理。被告2 人就前開犯行
    存有犯意聯絡、行為分擔，均應論以共同正犯。丙○○前因
    詐欺案件，經法院判處有期徒刑5 月確定（嗣因適用中華民
    國九十六年罪犯減刑條例經減刑為有期徒刑2 月又15日），
    嗣入監服刑，於96年7 月16日減刑後期滿執行完畢一節，有
    臺灣高等法院被告前案紀錄表1 份在卷足稽，其於該徒刑執
    行完畢後，5 年以內故意再犯本案有期徒刑以上之罪，應論
    以累犯，並加重其刑。
三、本院審酌被告2 人不思循正當程序賺取財富，竟共同下手竊
    盜，破壞告訴人之財產權益，實屬不該。惟念被告2 人之行
    竊手段尚屬平和，且渠等於偵審程序中始終坦承犯行，非無
    悔意，及本案變壓器之價值非鉅，並已交還予告訴人，有前
    開贓物認領保管單可稽，告訴人所受損害已有減輕等一切情
    狀，爰分別量處如主文第1 、2 項所示之刑，並依被告2 人
    之經濟狀況各節（參見被告2 人警詢筆錄「受詢問人欄」之
    記載），各諭知以1,000 元折算1 日之易科罰金折算標準。
據上論結，應依刑事訴訟法第299 條第1 項前段、第300 條，刑
法第28條、第320 條第1 項、第47條第1 項、第41條第1 項前段
，刑法施行法第1 條之1 ，判決如主文。
本案經檢察官王朝弘到庭執行職務。
中    華    民    國    97    年    9     月    16    日
                  刑事第七庭  法  官  莊珮吟
以上正本證明與原本無異。
如不服本判決應於收受本判決後10日內向本院提出上訴書狀，並
應敘述具體理由，如未敘述上訴理由者，應於上訴期間屆滿後20
日內補提理由書狀於本院（均須按他造當事人之人數附繕本）「
切勿逕送上級法院」。
中    華    民    國    97    年    9     月    16    日
                              書記官  黃勤涵
◎附錄本案所犯法條：
《刑法第320 條第1 項─竊盜罪》
意圖為自己或第三人不法之所有，而竊取他人之動產者，為竊盜
罪，處5 年以下有期徒刑、拘役或500 元以下罰金。
《刑法施行法第1 條之1 》
中華民國94年1 月7 日刑法修正施行後，刑法分則編所定罰金之
貨幣單位為新臺幣。
94年1 月7 日刑法修正時，刑法分則編未修正之條文定有罰金者
，自94年1 月7 日刑法修正施行後，就其所定數額提高為30倍。
但72年6 月26日至94年1 月7 日新增或修正之條文，就其所定數
額提高為3 倍。


司法院資訊處製作；財團法人民間司法改革基金會備份。
